臺灣屏東地方法院刑事判決　　　　　 94年度訴字第305號
公　訴　人　臺灣屏東地方法院檢察署檢察官
被　　　告　甲○○
　　　　　　　 　　男　29歲.
指定辯護人　本院公設辯護人乙○○
上列被告因違反槍砲彈藥刀械管制條例案件，經檢察官提起公訴
（93年度偵字第4070號、第5206號、第5368號），本院判決如下
：
    主  文
甲○○連續未經許可，寄藏可發射子彈具有殺傷力之改造手槍，
處有期徒刑貳年，併科罰金新台幣陸萬元，罰金部分如易服勞役
，以新臺幣玖佰元即銀元佰元折算壹日。扣案具有殺傷力之仿
HIGHSTANDARD廠DERRINGER DM-101型雙管手槍製造之玩具手槍改
造而成之改造手槍壹枝（槍枝管制編號：0000000000
）、具有殺傷力之仿WALTHER 廠PPK/S 型半自動手槍製造之玩具
手槍改造而成之改造手槍壹枝（槍枝管制編號00000000
00）、具有殺傷力之口徑九釐米制式子彈顆，均沒收。
    事  實
一、甲○○明知可發射子彈具有殺傷力之改造手槍及子彈均屬槍
    砲彈藥刀械管制條例所列管之物品，非經中央主管機關許可
    ，不得非法持有、寄藏，竟基於非法寄藏改造槍枝之概括犯
    意，於93年2 月間某日，在其位於屏東縣潮州鎮○○里○○
    路127 號住處內，受姓名年籍不詳綽號「源仔」之成年男子
    委託，允諾代為保管具有殺傷力之仿HIGHSTANDARD廠DERRIN
    GER DM-101型雙管手槍製造之玩具手槍改造而成之改造手槍
    1 枝（槍枝管制編號：0000000000），並將前述手槍藏放於
    住處附近之草叢隱密處，未經主管機關許可而無故寄藏之。
    復承上犯意及基於非法寄藏子彈之犯意，於93年6 月間某日
    ，在屏東縣新園鄉路旁，受姓名年籍不詳綽號「生仔」之成
    年男子（業經蒞庭檢察官當庭更正起訴書中之「陳福生」為
    「生仔」）之託，允諾其代保管具有殺傷力之之仿WALTHER
    廠PPK/ S型半自動手槍製造之玩具手槍改造而成之改造手槍
    1 枝（槍枝管制編號0000000000）、具有殺傷力之口徑9mm
    制式子彈3 顆及不具殺傷力之改造子彈2 顆，並隨身攜帶，
    未經主管機關許可而無故寄藏之。嗣於93年8 月14日18時許
    ，在屏東縣內埔鄉○○路10號「夢汽車旅館」202 室為警查
    獲，並扣得上揭仿WALTHER 廠PPK/ S型半自動手槍製造之玩
    具手槍改造而成之改造手槍1 枝（槍枝管制編號0000000000
    ）、制式子彈3 顆及不具殺傷力之改造子彈2 顆（另有扣得
    非屬槍砲彈藥刀械管制條例所列管之信號彈1 枚）。劉鐵文
    復於93年10月15日向屏東縣警察局刑警隊供承其另有自93年
    2 月間起，受姓名年籍不詳綽號「源仔」之成年男子委託，
    寄藏上開具殺傷力之仿HIGHSTANDARD廠DERRINGER DM-101型
    改造手槍1 枝，並於同日17時28分帶同警方前往其住處附近
    之草叢隱密處起出其藏放之該枝改造手槍。
二、案經屏東縣警察局移送及屏東縣警察局屏東分局報請臺灣屏
    東地方法院檢察署檢察官偵查起訴。
    理  由
一、上揭連續寄藏槍枝及寄藏子彈之犯罪事實，業據被告於偵查
    及本院審理時均坦承不諱，復有扣案之上開改造手槍2 枝、
    制式子彈3 顆可資佐證，而扣案之改造手槍2 枝、制式子彈
    3 顆，經分別送請內政部警政署刑事警察局鑑驗，鑑驗結果
    認送鑑手槍1 枝（槍枝管制編號：0000000000），認係由仿
    HIGHSTANDARD廠DERRINGER DM-101型雙管手槍製造之玩具手
    槍車通槍管內阻鐵而成之改造手槍；送鑑手槍1 枝（槍枝管
    制編號：0000000000），認係由仿WALTHER 廠PPK/S 型半自
    動手槍製造之玩具手槍換裝土造金屬槍管而成之改造手槍，
    均機械性能良好，可擊發適用子彈，均具有殺傷力；另送鑑
    制式子彈3 顆，認均係口徑9mm 制式子彈，均具有殺傷力，
    有該局93年9 月8 日刑鑑字第0930175894號、93年11月17日
    刑鑑字第0930220435號槍彈鑑定書各1 份附卷可稽，是被告
    自白核與事實相符，堪信為真實。至被告雖曾於偵查中供稱
    ：「源仔」於93年2 月間將該槍枝（槍枝管制編號：0000
    000000）拿到伊住處給伊保管，伊再寄放在朋友那邊，後來
    伊又聯絡該友人將槍枝放在一個地方後，再帶警察去拿出來
    云云，惟被告於警詢中供稱：「源仔」於93年2 月間來伊住
    處喝酒後，將該槍枝寄放在伊這裡，伊認為藏放在家中不安
    全，所以才會藏放在住處旁的草叢內等語明確（見屏東縣警
    察局屏警刑經字第093002644 號警卷）；且核與其於偵查中
    初訊時供稱：是「源仔」在93年2 月間交給伊後，伊把槍枝
    藏放在住家旁的草地等語相符（見93年度偵字第5206號偵查
    卷3 至4 頁），是尚難認有被告所述之前開友人存在，其此
    部分翻異之詞，委無足採，該枝改造手槍係姓名年籍不詳綽
    號「源仔」之成年男子交付被告保管後，被告自行藏放在其
    住處附近之草叢隱密處等情，應堪認定，附此說明。被告前
    開犯行，洵堪認定，應依法論科。
二、按扣案具有殺傷力之改造手槍2 枝、具有殺傷力之制式子彈
    3 顆，係屬修正前槍砲彈藥刀械管制條例第4 條第1 項第1
    款、第2 款所稱之「手槍」、「彈藥」。次按，新修正之槍
    砲彈藥刀械管制條例已於94年1 月26日經總統公布，於同年
    月28日正式施行，就未經許可寄藏具殺傷力之改造手槍之行
    為，修正施行前（舊法）第11條第4 項係規定：「未經許可
    ，持有、寄藏或意圖販賣而陳列第1 項所列槍砲者，處1 年
    以上7 年以下有期徒刑，併科新臺幣7000,000元以下罰金」
    ，修正後（新法）已刪除第11條之規定，並改於第8 條第4
    項規定：「未經許可，持有、寄藏或意圖販賣而陳列第1 項
    所列槍枝者，處3 年以上10年以下有期徒刑，併科新台幣70
    00,000元以下罰金」，經比較新、舊法之結果，新法所定刑
    度顯較舊法為重，依刑法第2 條第1 項但書，自應適用修正
    前同條例第11條第4 項之規定論處。另就未經許可寄藏子彈
    之行為，同條例第12條第4 項就其要件及刑度並未修正變更
    ，為此，並無適用刑法第2 條第1 項規定比較新舊法之問題
    ，先予敘明。
三、核被告甲○○所為，係犯修正前槍砲彈藥刀械管制條例第11
    條第4 項之未經許可寄藏可發射子彈具有殺傷力之改造手槍
    罪及同條例第12條第4 項之未經許可寄藏子彈罪。被告受託
    代為寄藏上開手槍之行為，當然包含持有性質，故其持有行
    為應為寄藏行為所吸收，不另就持有手槍論罪（最高法院74
    年度台上字第3400號判例意旨參照）。被告同時寄藏制式子
    彈3 顆（即種類相同之客體有數個），然所侵害者係屬單一
    之社會法益，其所犯未經許可持有子彈罪，仍為單純一罪（
    最高法院82年度台上字第5303號判決參照）。被告先後2次
    未經許可寄藏改造手槍之犯行，時間緊接，所犯構成要件相
    同，顯係基於概括犯意為之，為連續犯，應依刑法第56 條
    論以一未經許可持有其他可發射子彈具有殺傷力之手槍罪，
    並加重其刑。被告一個持有行為，而分別觸犯未經許可寄藏
    可發射子彈具有殺傷力之改造手槍及寄藏子彈罪，係一行為
    而觸犯2 罪名，為想像競合犯，應依刑法第55條之規定，從
    一重之未經許可寄藏可發射子彈具有殺傷力之改造手槍罪處
    斷。又按刑法第62條所規定之自首，以對於未發覺之罪，向
    有偵查權之機關或公務員自承犯罪，進而接受裁判為要件；
    而具有連續犯或牽連犯等裁判上一罪關係之犯罪，苟全部犯
    罪未被發覺前，行為人僅就其中一部分犯罪自首，固仍生全
    部自首之效力，反之，倘其中一部分犯罪已先被有偵查權之
    機關或公務員發覺，行為人事後方就其餘未被發覺之部分，
    自動供認其犯行時，仍為自白，而非自首，自不得適用自首
    之規定減輕其刑（最高法院81年度台上字第4703號、84 年
    度台上字第5553號、85年度台上字第8935號判決意旨參照）
    ，經查，被告雖於93年10月15日主動向屏東縣警察局刑警隊
    供承其另有自93年2 月間起，受姓名年籍不詳綽號「源仔」
    之成年男子委託，寄藏改造手槍1 枝（槍枝管制編號：
    000000 0000）等 情，惟被告寄藏改造手槍1 枝（槍枝管制
    編號0000 000000）及 制式子彈3 顆之部分犯行，已於93年
    8 月14日18時許為警方發覺，業如前述，則被告事後另供出
    其餘寄藏改造手槍之犯行，因與上開部分犯行具有連續犯之
    裁判上一罪關係，依上開說明，自不能認有自首之適用，併
    此敘明。爰審酌被告素行非佳（見卷附臺灣高等法院被告前
    案紀錄表），又未經許可寄藏具有殺傷力之改造手槍及制式
    子彈，對於社會治安所生危害非淺、惟寄藏之改造手槍、子
    彈數量非多，且未具體造成危害，及犯罪後坦承犯行，態度
    尚可等一切情狀，量處如主文所示之刑，併科罰金部分並諭
    知易服勞役之折算標準。另扣案之具有殺傷力上開改造手槍
    2 枝（槍枝管制編號：0000000000、0000000000）、制式子
    彈3 顆，分別係屬槍砲彈藥刀械管制條例第4 條第1 項第1
    款、第2 款規定之違禁物，均應依刑法第38條第1 項第1 款
    之規定宣告沒收。至扣案之改造子彈2 顆，經送請內政部警
    政署刑事警察局鑑驗結果，認均係由玩具金屬彈殼加裝直徑
    約7. 9mm之土造金屬彈頭改造而成之改造子彈，不具殺傷力
    ；扣案之信號彈1 枚，同送請該局鑑驗結果，認該信號彈係
    德製COMET 牌制式信號彈，為原廠製品，未發現有改造或變
    造情事，僅供發射產生火焰信號之正當用途，非屬槍砲彈藥
    刀械管制條例所列管之子彈或爆裂物，此有該局93年9 月8
    日刑鑑字第0930175894號槍彈鑑定書、93年9 月1 日刑偵五
    字第093017 9055 號鑑驗通知各1 份在卷可稽，是均非屬槍
    砲彈藥刀械管制條例列管之違禁物，且非供或預備供被告犯
    罪所用，爰均不併為沒收之諭知，併此敘明。
據上論斷，應依刑事訴訟法第299 條第1 項前段，修正前槍砲彈
藥刀械管制條例第11條第4 項、第12條第4 項，刑法第11條前段
、第2 條第1 項但書、第56條、第55條、第42條第2 項、第38條
第1 項第1 款，罰金罰鍰提高標準條例第2 條，現行法規所定貨
幣單位折算新台幣條例第2 條，判決如主文。
本案經檢察官葉容芳到庭執行職務。
中　　華　　民　　國　　94　　年　　7 　　月　　21    日
                  刑事第六庭     審判長法  官  石家禎
                                       法  官  林家聖
                                       法  官  許心
以上正本證明與原本無異。
如不服本判決應於收受本判決送達後10日內向本院提出上訴書狀
，其未敘述上訴理由者，並得於提起上訴後10日內向本院補提理
由書狀（均須按他造當事人之人數附繕本）「切勿逕送上級法院
」
中　　華　　民　　國　　94　　年　　7 　　月　　27　　日
                                       書記官  林香如
附錄本判決論罪科刑法條：
修正前槍砲彈藥刀械管制條例第11條第4項
未經許可，持有、寄藏或意圖販賣而陳列第1項所列槍砲者，處1
年以上7 年以下有期徒刑，併科新臺幣7000,000元以下罰金。
槍砲彈藥刀械管制條例第12條第4 項
未經許可，持有、寄藏或意圖販賣而陳列子彈者，處5 年以下有
期徒刑，併科新台幣3000,000元以下罰金。
